ko: 클래식 기타 줄 베이스 권선 재질: 80/20 브론즈; 구리; 니켈 도금; 포스포 브론즈; 은도금 구리; 스테인리스 스틸; 티타늄; 기타
de: Wickelmaterial der Basssaiten der klassischen Gitarre: 80/20-Bronze; Kupfer; Vernickelt; Phosphorbronze; Versilbertes Kupfer; Edelstahl; Titan; Sonstige
sl-SI: Material za ovijanje basovske strune za klasično kitaro: Bron 80/20; Baker; Ponikljano; Fosforjev bron; Posrebreni baker; Nerjavno jeklo; Titan; Drugo
fi: Klassisen kitaran bassokielten punosmateriaali: 80/20-pronssi; Kupari; Nikkelöity; Fosforipronssi; Hopeoitu kupari; Ruostumaton teräs; Titaani; Muu
ja: クラシックギターストリングベース巻線素材: 80/20 ブロンズ; 銅; ニッケルメッキ; フォスファーブロンズ; 銀メッキ銅; ステンレススチール; チタン; その他
pt-BR: Material de enrolamento das cordas do contrabaixo de violão clássico: Bronze 80/20; Cobre; Niquelado; Bronze fosforoso; Cobre banhado a prata; Aço inoxidável; Titânio; Outro
en: Classical guitar string bass winding material: 80/20 bronze; Copper; Nickel-plated; Phosphor bronze; Silver-plated copper; Stainless steel; Titanium; Other
sk-SK: Materiál na ovíjanie basových strún pre klasickú gitaru: Bronz 80/20; Meď; Poniklované; Fosforový bronz; Postriebrená meď; Nehrdzavejúca oceľ; Titán; Iné
cs: Materiál vinutí basové struny klasické kytary: Bronz 80/20; Měď; Poniklované; Fosforbronz; Postříbřená měď; Nerezová ocel; Titan; Jiné
ru: Материал оплетки/обмотки басовых струн (обычно 4–6-я струны).: Бронза 80/20; Медь; С никелевым покрытием; Фосфорная бронза; Посеребренная медь; Нержавеющая сталь; Титан; Другой
zh-CN: 古典吉他弦贝斯缠绕材质: 80/20 青铜; 铜; 镀镍; 磷青铜; 镀银铜; 不锈钢; 钛合金; 其他
zh-TW: 古典吉他低音弦纏繞材質: 80/20 青銅; 紅銅; 鍍鎳; 磷青銅; 鍍銀紅銅; 不鏽鋼; 鈦金屬; 其他
vi: Chất liệu quấn dây bass đàn guitar cổ điển: Đồng 80/20; Đồng; Mạ ni-ken; Đồng phốt pho; Đồng mạ bạc; Thép không gỉ; Titan; Khác
nl: Klassieke gitaar snaar basomwikkelingsmateriaal: 80/20 brons; Koper; Vernikkeld; Fosforbrons; Verzilverd koper; Roestvrij staal; Titanium; Anders
es: Material de entorchado de los bordones de la guitarra clásica: Bronce 80/20; Cobre; Niquelado; Bronce fosforado; Cobre plateado; Acero inoxidable; Titanio; Otro
el: Υλικό περιτυλίγματος των μπάσων χορδών κλασικής κιθάρας: Μπρούντζος 80/20; Χαλκός; Επινικελωμένο; Φωσφορούχος μπρούντζος; Επάργυρος χαλκός; Ανοξείδωτο ατσάλι; Τιτάνιο; Άλλο
th: วัสดุที่ใช้พันสายเบสของกีตาร์คลาสสิก: 80/20 บรอนซ์; ทองแดง; ชุบนิกเกิล; ฟอสเฟอร์บรอนซ์; ทองแดงชุบเงิน; สเตนเลสสตีล; ไทเทเนียม; อื่นๆ
hr-HR: Materijal za namotavanje basa za klasičnu gitaru: 80/20 bronca; Bakar; Poniklano; Fosfor-bronca; Posrebreni bakar; Nehrđajući čelik; Titanij; Ostalo
lt-LT: Klasikinės gitaros bosinių stygų apvijos medžiaga: 80/20 bronza; Varis; Nikeliuotas; Fosforinė bronza; Sidabruotas varis; Nerūdijantysis plienas; Titanas; Kita
pt-PT: Material de enrolamento de baixo das cordas de guitarra clássica: Bronze 80/20; Cobre; Niquelado; Bronze fosforoso; Cobre banhado a prata; Aço inoxidável; Titânio; Outro
pl: Materiał owijki strun basowych do gitary klasycznej: Brąz 80/20; Miedź; Niklowana; Brąz fosforowy; Miedź posrebrzana; Stal nierdzewna; Tytan; Inny
da: Materiale i omvikling på basstrenge til klassisk guitar: 80/20 bronze; Kobber; Forniklet; Fosforbronze; Forsølvet kobber; Rustfrit stål; Titanium; Andet
nb: Klassisk gitarstyrke bassviklingsmateriale: 80/20 bronse; Kobber; Nikkelbelagt; Fosforbronse; Sølvbelagt kobber; Rustfritt stål; Titan; Annet
bg-BG: Материал на намотката на басовите струни за класическа китара: Бронз 80/20; Мед; С никелово покритие; Фосфорен бронз; Посребрена мед; Неръждаема стомана; Титан; Друго
ro-RO: Material de înfășurare pentru basul corzilor de chitară clasică: Bronz 80/20; Cupru; Placat cu nichel; Bronz fosforat; Cupru argintat; Oțel inoxidabil; Titan; Altele
tr: Klasik gitar teli bas sarım malzemesi: 80/20 bronz; Bakır; Nikel kaplama; Fosfor bronz; Gümüş kaplama bakır; Paslanmaz çelik; Titanyum; Diğer
hu: Klasszikus basszus gitárhúr tekercselő anyaga: 80/20 bronz; Réz; Nikkelezett; Foszforbronz; Ezüstözött réz; Rozsdamentes acél; Titán; Egyéb
sv: Klassisk bassträng lindningsmaterial: 80/20 brons; Koppar; Förnicklad; Fosforbrons; Försilvrad koppar; Rostfritt stål; Titan; Annat
fr: Matériau du filage des cordes graves de guitare classique: Bronze 80/20; Cuivre; Plaqué nickel; Bronze phosphoreux; Cuivre plaqué argent; Acier inoxydable; Titane; Autre
it: Materiale per avvolgimento del basso in corda per chitarra classica: Bronzo 80/20; Rame; Nichelato; Bronzo fosforoso; Rame placcato argento; Acciaio inossidabile; Titanio; Altro